臺灣高雄地方法院民事裁定　九十三年度簡聲抗字第七號
　　抗　告　人　保環企業有限公司
　　法定代理人　乙○○
　　相　對　人　第一商業銀行股份有限公司
　　法定代理人　丙○○
　　相　對　人　高郵實業有限公司
　　法定代理人　甲○○
右當事人間因聲請停止強制執行事件，抗告人對於民國九十三年四月一日本院高雄簡
易庭九十三年度雄聲字第二十五號裁定提起抗告，本院裁定如左：
    主      文
原裁定所定擔保超過新台幣貳拾伍萬元部分廢棄。
抗告程序費用由相對人負擔。
    理      由
一、抗告意旨略以：本件經執行法院查封之坐落高雄縣大社鄉○○○段四三三─三、
    四三三─五地號土地上，暫編建號一一０四號，門牌號碼高雄縣大社鄉○○路二
    十八號之未保存登記建物中之鐵造廠房（下稱系爭建物）為抗告人所有，經抗告
    人向原法院提起第三人異議之訴，而據以聲請裁定停止強制執行程序，經原法院
    裁定抗告人供擔保新台幣（下同）一百三十三萬元後，准予停止該強制執行程序
    。惟該擔保金乃對債權人因停止執行程序，致有不能取償或發生損害時作為賠償
    準備，抗告人為系爭建物所有權人已極明確，其遭查封，已屬被害，且系爭建物
    依鑑定總價比例計算為二十七萬一千元，抗告人僅聲請停止拍賣系爭建物，竟須
    提供一百三十三萬元，顯失公平。爰請求廢棄原裁定，為減少擔保金之停止執行
    裁定。
二、按有回復原狀之聲請，或提起再審或異議之訴，或對於和解為繼續審判之請求，
    或提起宣告調解無效之訴、撤銷調解之訴，或對於許可強制執行之裁定提起抗告
    時，法院因必要情形或依聲請定相當並確實之擔保，得為停止強制執行之裁定，
    強制執行法第十八條第二項定有明文。又法院依強制執行法第十八條第二項裁定
    准許停止強制執行所定之擔保金，係備供債權人因停止執行所受損害之賠償，其
    數額應依標的物停止執行後，債權人未能即時受償或利用該標的物所受之損害額
    ，或其因另供擔保強制執行所受之損害額定之。
三、本件原法院以抗告人提起第三人異議之訴，合於前開規定，而准許其停止執行之
    聲請，固屬有據。惟原裁定理由記載：本件強制執行係數宗不動產合併拍賣，依
    法不可能僅就其中之一部分停止拍賣，且抗告人於強制執行程序進入特別拍賣程
    序後始提起第三人異議之訴，有干擾執行之虞，如此勢必影響全部執行程序，對
    債權人即第一銀行之權益損失甚大，參酌執行債權為二千六百八十七萬五千元，
    依簡易事件辦案期限十個月，依約定利率五點九四計算因停止執行可能之利息損
    失為一百三十三萬元等語。其固敘明已審酌債權人因系爭建物停止執行而無法併
    付拍賣可能遭受之損失等一切情狀，惟仍依債權人之全部執行債權額核定供擔保
    金額，而未審酌債權人因本次拍賣實際上可能受償金額之損害，難認所定之金額
    為相當之擔保。
四、查系爭建物係與一一０四及二五七號建物全部，及所坐落之上開大社鄉○○○段
    四三三─三、四三三─五地號土地一併鑑定其價格，並核定最低拍賣價格，有鑑
    估報告書及拍賣公告可稽，且系爭建物與同坐落上開土地之一二０四號鐵皮造辦
    公室、鋼骨造儲藏室及第二五七建號鋼骨造建物相連，並使用同一門牌，在利用
    上與該建物及基地有相關性，並經本院執行處定為合併拍賣，以達其經濟上之效
    益，故系爭建物如停止強制執行，其實質上之影響，將導致該執行標的物全部不
    動產均無從進行拍賣程序，即整體強制執行程序實際上陷於停止執行之狀態，債
    權人將不能即時自拍賣價金受償。故本院審酌債權人執行名義之債權額為二千六
    百八十七萬五千元，全部查封之不動產特別拍賣底價合計一千七百八十四萬五千
    元，第一一０四號建物之拍賣底價為六十一萬五千元，及債權人因停止執行而無
    法運用拍賣所得之資金（本件停止執行部分僅為抗告人主張為其所有之鐵造廠房
    部分，而非全部之房地，依比例計算約為二十七萬元），可能受有之利息損害，
    而本案訴訟至定讞，需費相當之期間，加上該標的物延後拍賣所可能遭受之風險
    等情，認抗告人所應供之擔保，除以該異議之訴標的之拍賣底價，再以簡易事件
    辦案期限十個月，依法定利率計算其因停止執行可能之利息損失外，再加酌全部
    執行程序因部分標的需停止執行而需重行進行，及部分地上物無從合併拍賣所可
    能影響投標意願及金額等因素，爰酌定擔保金額為二十五萬元。原審未確實審酌
    上情，依執行債權額定抗告人提供一百三十三萬元之擔保金額後，得停止執行，
    尚有失當。抗告意旨指摘原裁定酌定擔保金額為不當，求予廢棄，為有理由，應
    廢棄原裁定，並諭知如主文第二項所示。
五、據上論結，本件抗告為有理由，依強制執行法第三十條之一，民事訴訟法第四百
    三十六條之一第三項、第四百九十二條、第九十五條、第七十八條，裁定如主文
    。
中　　　華　　　民　　　國　　九十三　　年　　　四　　　月　　 十五 　　日
                              臺灣高雄地方法院民事第一庭
~B1審判長法　官　林紀元
~B2　　　法　官　盧怡秀
~B3　　　法  官　唐照明
右為正本係照原本作成。
本裁定不得再抗告。
中　　　華　　　民　　　國　　九十三　　年　　　四　　　月　　 十五 　　日
~B1法　院書記官　李承悌
